臺灣高等法院民事裁定
109年度聲再字第210、211號
                               109年度再抗字第23號
聲  請  人  姜榮昇  

上列聲請人對於如附表「原確定裁定」欄所示裁定，聲請再審，
本院裁定如下： 
    主      文
再審之聲請駁回。
再審聲請費用由聲請人負擔。
    事實及理由
一、按裁定已經確定，而有民事訴訟法第496條第1項或第497條
    之情形者，得準用本編之規定，聲請再審，同法第507條定
    有明文。又同法第496條第1項第1款所稱「適用法規顯有錯
    誤」，係指確定判決所適用之法規顯然不合於法律規定，或
    與司法院現尚有效及大法官會議之解釋，或最高法院有效之
    判例顯然違反者而言，含消極之不適用法規，顯然影響裁判
    者，但不包含漏未斟酌證據、判決理由不備、判決理由矛盾
　　、取捨證據及認定事實錯誤之情形在內（司法院釋字第177
    號解釋、最高法院60年台再字第170號判例、63年台上字第8
    80號判例、92年度台上字第320號判決意旨參照）。
二、聲請再審意旨略以：聲請人確實具有中低收入證明，議員通
    知低收入戶領白米，表窘於生活之事實，依勞動事件法第14
    條第1項規定，視為無資力支出訴訟費用，且可查本案已上
    訴到最高法院審理中，此應為聲請再審之理由，故如附表所
    示原確定裁定應不適用民事訴訟法第77條之17第2項、第109
    條第2項、第284條或第483條、第495條之1準用第442條第1
    項規定，應符合民事訴訟法第496條第1項第1款之規定，爰
    聲請再審，求為廢棄如附表所示原確定裁定等語。   
三、經查，本件聲請人雖對如附表所示原確定裁定聲請再審，然
    附表所示原確定裁定，乃針對本院駁回如附表所示聲請人聲
    請訴訟救助及其聲請再審事件所為聲請再審或再抗告之駁回
    裁定，有原確定裁定在卷可稽（見如附表所示「原確定裁定
    」欄所載），已與所謂「本案訴訟」已上訴最高法院云云無
    關，雖聲請人以其無資力支出訴訟費用，上開原確定裁定不
    應適用民事訴訟法第77條之17第2項、第109條第2項、第284
    條或第483條、第495條之1準用第442條第1項規定駁回其再
    審及再抗告，而主張有同法第496條第1項第1款之再審事由
    云云。然聲請人之主張乃屬認定事實是否錯誤範疇，揆諸前
    開判例意旨及說明等，聲請人據以指摘上開原確定裁定有民
    事訴訟法第496條第1項第1款之再審事由，已難認有據。況
    核上開原確定裁定事件，均非勞動事件，並為聲請人所自承
    (見本院卷第5、25、45頁)，自無適用勞動事件法第14條第1
    項規定之餘地，自亦無民事訴訟法第496條第1項第1款適用
    法規顯有錯誤之情事。是聲請人就上開原確定裁定聲請再審
    ，均無理由，應予駁回。
四、據上論結，本件再審之聲請均無理由，爰裁定如主文。
中　　華　　民　　國　　109 　年　　12　　月　　15　　日
              民事第十七庭
                  審判長法  官  黃雯惠
                        法  官  賴秀蘭
                        法  官  華奕超
正本係照原本作成。
不得抗告。
中　　華　　民　　國　　109 　年　　12　　月　　15　　日

                        書記官  劉美垣  





附表：
編號 本院審理案號 相對人 原確定裁定 原聲請事件 原駁回訴訟救助裁定 1 109年度聲再字第210號 台新國際商業銀行股份有限公司 109年8月25日本院109年度聲再字第143至145號(見聲字卷第9至10頁) 109聲再143號： 109年6月15日109年度聲字第274至279號駁回訴訟救助聲請裁定 109年5月4日109年度聲再字第28至30號、109年4月30日109年度聲字第157至159號駁回訴訟救助裁定     109聲再144號： 109年6月24日109年度聲再字第70至72號駁回再審聲請裁定 109年4月30日109年度聲再字第28至30號駁回訴訟救助裁定     109聲再145號： 109年6月24日109年度聲再字第73至75號駁回再審聲請裁定 109年4月30日109年度聲字第157至159號駁回訴訟救助裁定 2 109年度聲再字第211號 同上 109年8月21日本院109年度聲字第417至419號(見聲字卷第27至29頁) 109聲417號： 109年6月15日109年度聲字第274至279號駁回訴訟救助聲請裁定 109年5月4日109年度聲再字第28至30號補費裁定、109年4月30日109年度聲字第000-000號駁回訴訟救助裁定     109聲418號： 109年6月24日109年度聲再字第70至72號駁回再審聲請裁定 109年4月30日109年度聲再字第28至30號駁回訴訟救助裁定     109聲419號： 109年6月24日109年度聲再字第73至75號駁回再審聲請裁定 109年4月30日109年度聲字第157至159號駁回訴訟救助裁定 3 109年度再抗字第23號 顏俊新、江鳳婷 109年9月21日本院109年度抗字第861號(見聲字卷第57至58頁) 109年6月24日109年度聲字第339號駁回訴訟救助裁定